臺灣板橋地方法院交通事件裁定　　　　99年度交聲字第4630號
原處分機關　臺北市交通事件裁決所
異　議　人
即受處分人　胡家彬
上列異議人即受處分人因違反道路交通管理處罰條例案件，對於
臺北市交通事件裁決所民國99年12月15日所為之北市裁罰字第裁
22-AEY877074號處分，聲明異議，本院裁定如下：
    主  文
異議駁回。
    理  由
一、原處分意旨略以：異議人即受處分人胡家彬，於民國99年11
    月28日1時46分許，駕駛車牌號碼692-A8號營業小客車，行
    經臺北市○○路68巷30號前 (裁決書略載為青年路)，因有
    「拒絕接受酒精濃度測試之檢定」之違規行為，經員警當場
    填製北市警交字第AEY877074號舉發違反道路交通管理事件
    通知單舉發後，原處分機關於99年12月15日以北市裁罰字第
    裁22-AEY877074號裁決書，依道路交通管理處罰條例第35條
    4項、第67條第2項（裁決書漏載第2項）規定，裁處罰鍰新
    臺幣（下同）60,000元，吊銷駕駛執照，3年內不得考領駕
    駛執照等語。
二、異議意旨略以：伊之前有在臺北市○○路附近喝酒，因為有
    酒味不敢回家，就先在車上睡，醒來就開車到被舉發地點，
    伊將車停在巷子裡面，該處不是停車格，伊是靠馬路右邊停
    車，伊下車上廁所和抽煙，當時車子並沒有發動，後來伊與
    路人發生爭執，剛好有警車經過，警員就下車將路人壓制在
    地，當時伊已下車一段時間，並未坐在汽車駕駛座內，應非
    屬道路交通管理處罰條例第35條第1 項、第4 項所指之「汽
    車駕駛人」，為此請求撤銷原處分等語。
三、按汽車駕駛人駕駛汽車拒絕接受酒精濃度測試之檢定者，處
    60,000元罰鍰，並當場移置保管該汽車及吊銷該駕駛執照，
    且3 年內不得考領駕駛執照，道路交通管理處罰條例第35條
    第4項前段、第67條第2項前段分別定有明文。
四、經查：
(一)、經本院傳喚證人即舉發員警陳信森到庭並具結證稱：「我當
    天是機車巡邏，當地有一個巡邏箱，我是先發現異議人停車
    下來小解，車子停在路中央，沒有熄火，當時剛好有一群人
    要坐他的車，但是異議人說他沒有營業了，所以兩方就開始
    爭執，而且其中一人還作勢要打異議人，我就先制服該人，
    他朋友過來說該人喝多了，我就跟那群人說，請他們自己處
    理，所以後來那群人就走了，我發現異議人全身酒味，就向
    異議人表示，請他出示證件，接受酒測，異議人就一直猛打
    電話，投訴警察局的勤務中心，消極不配合酒測，現場也有
    連續三次告知他應該接受酒測，但是他沒有理會，所以就依
    法開單。我們是先攔停異議人之後，才通知警車到場支援並
    帶酒測器過來，我們怕異議人攔檢過程中會衝撞員警，所以
    先把鑰匙取走。我確實有看到異議人在車上駕駛的行為，而
    且我們攔停他是在他小解之後等語（見本院100 年1 月26日
    訊問筆錄第2 至3 頁），並庭呈蒐證光碟1 份。
(二)、而經本院勘驗該蒐證光碟結果略為：「員警請異議人出示證
    件，二人並走到異議人車輛旁，異議人之車輛與停放在停車
    格內之其他車輛併排停放在路上，該路段為雙向各1 線道，
    員警先進入異議人車內將車上之音樂關上後出來，異議人進
    入車內拿證件給員警，員警詢問異議人喝什麼酒，並表示有
    聞到酒味，異議人表示其沒有喝酒，之後員警說要幫異議人
    酒測，並詢問異議人是否要喝水，異議人表示其要打電話，
    開始打電話至某分局，之後員警詢問異議人是否願意接受警
    方酒測，異議人不回答繼續講電話，等異議人掛斷電話，員
    警再詢問異議人是否願意接受酒測，異議人表示其可以接受
    酒測，但是先讓他打電話，並開始打電話至另一分局，此時
    另一員警表示錄影已超過15分鐘可以開單舉發了，之後異議
    人持續講電話，員警復告知異議人請其配合酒測，等異議人
    掛斷電話，員警又詢問異議人是否要吹酒測器，異議人表示
    其還沒有喝水，員警詢問異議人是否願意接受酒測，異議人
    又打電話並表示要叫刑事組的人來，員警則向異議人表示要
    以異議人拒絕酒測為由開單告發，之後員警又拿起酒測器詢
    問異議人是否需要，異議人表示不要，並繼續打數通電話至
    其他分局，異議人打完電話後就走回車內坐，之後異議人下
    車走到路邊繼續打電話時，員警則詢問異議人是否要收紅單
    ，但異議人仍繼續打電話」等情，有本院勘驗筆錄1 份在卷
    可參，核與證人陳信森上揭證述情節相符，堪認其上揭證述
    內容與實情相符，自堪採認為真。故異議人既經員警數次要
    求其配合酒測，卻一再消極拒絕配合或以欲打電話等詞推託
    ，且觀以上開光碟錄影時間長達30餘分鐘，足認異議人於上
    開時、地，確係有意拒絕接受酒精濃度測試甚明。況且，異
    議人亦自承其於飲酒後，確有自飲酒地即臺北市○○路附近
    將車輛駕駛至上址舉發地點停放等語（見本院100 年3 月16
    日訊問筆錄第2 頁），其於被舉發前既有駕駛車輛之行為，
    自屬上開條文所規範的「汽車駕駛人」無誤，故異議人辯稱
    員警到場時伊已下車，伊非為「汽車駕駛人」云云，自非可
    採。
(三)、另本件舉發通知單雖未經異議人當場簽收，然證人陳信森已
    證稱：「異議人拒絕酒測後，我有告訴他要不要簽名是他的
    權利，並有告知他應到案之時間、地點，及車輛要拖吊的地
    點，異議人聽完就走了」等語（見上揭筆錄第3 頁），且觀
    諸本件舉發通知單上確有載明：「拒簽收」、「已告知當事
    人到案處所及違規法律」等字樣，再佐以異議人於本案發生
    後翌日（即99年11月29日）即已至臺北市交通事件裁決所聲
    明對本件舉發不服，而填寫「交通違規案件陳述書」，有該
    陳述書1 份在卷可憑，堪認本件舉發員警確已依法告知異議
    人上開事項，本件舉發通知單已完成合法送達之程序，故雖
    證人漏未於通知單上已告知事項中記載「應到案時間」，應
    屬一時作業疏漏所致，對於本件舉發通知單之送達合法與否
    不生影響，附此敘明。
五、綜上所述，異議人即受處分人於前述時、地確有「拒絕接受
    酒精濃度測試之檢定」之違規行為，是原處分機關援引道路
    交通管理處罰條例第35條4 項、第67條第2 項（裁決書漏載
    第2 項）之規定，據以裁處罰鍰60,000元，吊銷駕駛執照，
    3 年內不得考領駕駛執照，核無違誤，本件異議人之異議為
    無理由，應予駁回。
據上論斷，應依道路交通事件處理辦法第18條，裁定如主文。
中    華    民    國   100    年    4     月    11    日
                  交通法庭    法  官    陳昭筠
以上正本證明與原本無異。
如不服本裁定應於送達後5日內向本院提出抗告狀。
                              書記官    黃文儀
中    華    民    國   100    年    4     月    13    日